# 请教陈老师关于分立的问题

提问人：junjie97 时间：2010-04-20 20:53:31
陈老师：
你好，现有一房地产公司想将其正在开发的一些商铺单独分出去做对外租赁，该公司想采用分立的方式，将商铺在内的部分资产和部分负债和权益成立一家新公司。请问这样做在涉税上面有什么规定？在工商部门是否可行？谢谢 1

回答人：chenyiwei
《公司法》对公司分立的程序有原则性规定，并在《公司登记管理条例》中对登记材料有进一步的规定。 涉税方面，主要可参考财税[2009]59号。